# 请教陈老师，关于产品销售

提问人：wangxu811024 时间：2011-08-30 16:52:43
A设计公司单独设立的期刊部门，是专门研发设计类标准图，然后经相关部门审批后，印刷期刊对外销售。 1 、期刊的成本如何归集？ 因为工作的过程中，并不能确定能否符合相关部门的各种规定，不确定能否出版。 即使全部归集在一起，期刊的再版次数也无法确定，无法随销售转入成本。能否将该部门的人工成本等随发生直接计入成本费用，待期刊获批准发行后，将印刷、纸张等成本（该部分成本很小，只占收入的10%左右）归集在存货，随销售结转？ 2 、期刊的销售收入确认。 如果订立合同条款说前二个月可以无限制退货，那该单位不根据经验数据预计收入，在二个月满之后再确认收入可以吗？ 3 、A公司做收入开具发票时，客户在那个时点可能并不想要发票（根据自己的税负情况）。税务局对无票收入管理很严，不允许有无票收入。 所以A公司以此做为收入推迟入账的理由，这样肯定不合理。但怎么处理才能同时满足税务局的要求？

回答人：chenyiwei
1 、我理解这个问题类似于研发支出是否满足资本化条件的判断问题。如果其未来经济利益流入的可能性在研发当时存在较大不确定性，无法作出合理预计的，则很可能并不符合资本化条件。 2 、应当尽量要求该单位对未来 2 个月内的退货作出尽可能可靠的估计。
如果无法作出合理预计，或者退货可能性比较大的，可以在退货期满时确认收入。这同样是一个会计估计的可靠性问题。 3 、会计和税法是两个独立的体系，不能让一个去迁就另一个，应当各自按照适用的标准进行处理。

回答人：chenyiwei
回复 wangxu811024 的帖子
1 、这是一个专业判断问题。我理解你建议的做法应该是比较谨慎的。
2 、这涉及到各方面的沟通协调，已经不是单纯的技术问题了。如果是准备IPO的公司，可以与税务机关多沟通，主动置于税务机关严格监管之下，争取获得认可。

回答人：chenyiwei
回复 wangxu811024 的帖子
你所说的这两个问题都很实务化，我理解已经不是单纯的技术探讨范畴，而是由对方或者税务机关的不规范操作导致的问题，而这很可能与该企业面对交易对手和税务机关时所处的弱势地位关系很大。最好的办法当然是与对方和税务机关加强沟通，提请尽可能采用规范化的操作；如果不可行，则应当基于会计准则对这部分多承担的税款作出恰当处理（例如作为营业外支出，并单独披露），确保会计处理真实反映了相关交易的经济实质，并且确保其真实性、完整性。

回答人：chenyiwei
回复 wangxu811024 的帖子
如果你说的A地和北京对此类事项的税务处理均有正式发布的规范性文件予以明确，或者均已形成一项人所共知、在一定时间内长期稳定执行的税务实务惯例，则我理解也可将在两地缴纳的营业税均计入“营业税金及附加”，因为要取得这笔收入就必然要付出双倍的营业税及附加，已经成为一项不可避免的成本。

回答人：chenyiwei
回复 wangxu811024 的帖子
从增值税规定看，我理解似乎差异不大，因为《增值税暂行条例实施细则》第四条第（三）项规定，“设有两个以上机构并实行统一核算的纳税人，将货物从一个机构移送其他机构用于销售，但相关机构设在同一县（市）的除外”视同销售货物。所得税方面，因为所得税是法人税，所以当然会存在差异。